【裁判字號】    98,審小上,98
【裁判日期】    980814
【裁判案由】    清償債務
【裁判全文】
臺灣臺北地方法院民事裁定            98年度審小上字第98號
    上 訴 人  甲○○
    被上訴人  乙○○
上列當事人間清償債務事件，上訴人對於中華民國98 年6月25日
本院臺北簡易庭98年度北小字第1538號第一審小額民事判決提起
上訴，本院裁定如下：
    主  文
上訴駁回。
第二審訴訟費用新台幣壹仟伍佰元由上訴人負擔。
    理  由
一、按對於小額程序之第一審裁判之上訴，非以其違背法令為理
    由，不得為之；又提起上訴，上訴狀內應記載上訴理由，表
    明原判決所違背之法令及其具體內容，暨依訴訟資料合於該
    違背法令之具體事實，民事訴訟法第436條之24第2項、第43
    6條之25分別定有明文。且所謂違背法令，依同法第436條之
    32第2 項準用第468條、及第469條第1款至第5款規定，即依
    同法第468 條規定，判決不適用法規或適用不當者，為違背
    法令；依同法第469 條規定，判決有該條所列第1款至第5款
    情形之一者，為當然違背法令。是當事人提起上訴，如以同
    法第469條所列第1至5 款為理由時，其上訴狀或理由書應表
    明該判決有合於各該條款規定情形之具體內容，及係依何訴
    訟資料合於該違背法令之具體事實。如依同法第468 條規定
    ，以原判決有不適用法規或適用法規不當為理由時，其上訴
    狀或理由書應表明該判決所違背之法令條項，或有關判例、
    解釋字號，或成文法以外之習慣或法理等及其具體內容，暨
    係依何訴訟資料合於該違背法令之具體事實。上訴狀或理由
    書如未依上述方式表明，或其所表明者顯與上開法條規定不
    合時，即難認為已合法表明上訴理由，其上訴自非合法，最
    高法院71年台上字第314號判例可資參照。
二、本件上訴意旨略以：伊請求被上訴人返還借款新台幣（下同
    ）75,000元，原審認上訴人未舉證證明其中30,100元借款，
    而駁回此部分之訴。惟被上訴人在本院98年度簡字第2475號
    刑事妨害名譽案件審理時坦承收取伊交付不詳之現金。又伊
    先後於民國97 年3月12日、同年月17日、19日及25日，至被
    上訴人任職立德國際資產管理股份有限公司樓下銀行，分別
    提領2萬元、4千元、5千元及2千元，陸續交付與被上訴人等
    情，此有上海銀行延平簡易分行存摺影本為證，被上訴人見
    伊難以證明交付現金之事實，事後設詞拒絕還款，伊另提上
    開新事證期獲公正判決等語。
三、經核其上訴理由狀所載內容，無非係就原審認定事實之職權
    行使，指摘其為不當，但未具體說明其有何不適用法規或適
    用法規不當之情形，並揭示該法規之條項或其內容，及合於
    民事訴訟法第469 條所列各款之事實，自難認對該判決之如
    何違背法令已有具體之指摘。又按當事人於第二審程序不得
    提出新攻擊或防禦方法，但因原法院違背法令，致未能提出
    者，不在此限，民事訴訟法第436條之28 定有明文。而本件
    承前所述，原審既無違背法令情事，則上訴人在本院提出另
    案刑事資料及存摺明細等新攻擊方法，自有未合。是本件揆
    諸前揭說明，應認其上訴為不合法，應予駁回。
四、上訴人應負擔之第二審訴訟費用額確定為1,500元。
五、據上論結，本件上訴為不合法。爰依民事訴訟法第436條之3
    2第1項、第2項、第444條第1 項前段、第436條之19第1項、
    第95條、第78條，裁定如主文。
中    華    民    國    98    年    8     月    14    日
                        民事第六庭審判長法官  劉坤典
                                        法官  林麗真
                                        法官  傅中樂
以上正本係照原本作成。
本裁定不得抗告。
中    華    民    國    98    年    8     月    14    日
                                      書記官  王文心


司法院資訊處製作；財團法人民間司法改革基金會備份。
